【裁判字號】    98,交上易,592
【裁判日期】    980520
【裁判案由】    業務過失傷害
【裁判全文】
臺灣高等法院臺中分院刑事判決       98年度交上易字第592號
上  訴  人  臺灣臺中地方法院檢察署檢察官
上  訴  人
即  被  告  乙○○
上列上訴人等因被告業務過失傷害案件，不服臺灣臺中地方法院
98年度交易字第34號中華民國98年3月10日第一審判決（起訴案
號：臺灣臺中地方法院檢察署97年度偵字第23400號），提起上
訴，本院判決如下：
    主  文
上訴駁回。
    事實及理由
一、本案經本院審理結果，認第一審判決認事用法及量刑均無不
    當，應予維持，並引用第一審判決書記載之事實、證據及理
    由（如附件）。
二、公訴人上訴意旨略稱：(一)被害人甲○○因本件車禍成為極重
    度身心障礙者，完全喪失自我照顧能力及一般性日常事務處
    理能力之禁治產人，終生須仰賴他人以灌食方式維生及癱瘓
    在床，所受損害不得不謂巨大。(二)又被告始終無誠意和解，
    明知被害人狀況，竟仍懷疑被害人病情，甚至被害人之顱內
    出血亦予以否認，不願為任何理賠，渠態度惡劣至極。(三)綜
    上，原審量刑實屬過輕云云。上訴人即被告乙○○（下稱被
    告）上訴意旨略稱：(一)被害人甲○○雖因被告過失不慎擦撞
    而受傷，然被害人甲○○本體弱多病，其身體所受之重病病
    症，多係本身慢性病所引起，故本件被害人甲○○所受之重
    傷害與被告之過失間是否具有因果關係存在，即非無疑？(二)
    原審量刑過重云云。
三、經查：
  (一)被害人甲○○於97年3月14日受傷後，經送林新醫院醫治結
    果為：左腦前額出血、臉部多處擦傷，住進加護病房，於97
    年3月17日自動出院等情；嗣於出院當日轉院至中國醫藥大
    學附設醫院醫治結果為：頭部創傷病顱內出血、肺炎併呼吸
    衰竭、糖尿病併末期腎病變經血液透析治療、癲癇、菌血症
    、泌尿道感染、高血壓等，經急診住進神經外科病房，97年
    3 月19日轉至腎臟科病房，於同年月20日因呼吸衰竭接受氣
    管內插管並轉入加護病房，於同年月30日發生全身性癲癇，
    於同年4月7日轉院（於同年3月19日、21日、31日，同年4月
    2日、4日、7日接受血液透析治療）等情；再於97年4月8日
    轉院至國防醫學院三軍總醫院附設民眾診療服務處醫治結果
    為：雙下側肺炎合併急性呼吸衰竭、頭部外傷至蜘蛛網膜下
    腔及硬腦膜出血合併癲癇發作、糖尿病合併尿毒症、菌血症
    ，病患需由2人持續24小時照顧長期照護等情；又被害人甲
    ○○係因車禍導致頭部外傷併顱內出血，目前意識不清、需
    依賴氧氣供給及鼻胃管餵食，因尿毒症需接受定期血液透析
    治療，生活上需仰賴他人協助照顧等情；有林新醫院診斷證
    明書、中國醫藥大學附設醫院診斷證明書、國防醫學院三軍
    總醫院附設民眾診療服務處診斷證明書附卷足資佐證。從以
    上之診斷證明書之記載可知，被害人甲○○固有糖尿病、高
    血壓等慢性病屬實，惟被害人甲○○於案發當時猶能單獨上
    街行走，可見前開慢性病並未因此使得被害人甲○○有無法
    行走或需要人持續24小時長期照護之狀況存在，而被害人甲
    ○○確實因前開車禍導致頭部受傷，因而住進加護病房，且
    現在呈意識不清無法自理生活之現況，生活上需仰賴他人協
    助照顧，已如前述；足認被害人甲○○所受之前開重傷害之
    病況，確實係因本件車禍致頭部受傷所導致，且其間有因果
    關係存在；縱使被害人甲○○於發生本件車禍後，因其原有
    之糖尿病、高血壓等慢性病之關係，而導致事後之病情更加
    惡化或不容易診治，然此與被害人甲○○於車禍初始即因頭
    部受傷而住進加護病房之情事無關，且並無證據證明被害人
    甲○○前開重傷害事後無法回復，完全係因前開慢性疾病所
    致，故被告抗辯被害人甲○○所受之重傷害與其過失間是否
    具有因果關係存在，尚有存疑云云，尚非可採。
  (二)按刑法第284條第2項後段之業務過失致重傷害罪之法定本刑
    為：3年以下有期徒刑、拘役或2000元以下之罰金。原審認
    定被告行經行人穿越道，不依規定讓行人優先通行，因而致
    告訴人受傷，應依道路交通管理處罰條例第86條第1項之規
    定，加重其刑；又被告於犯罪尚未為偵查機關發覺前，主動
    自首接受裁判，應依刑法第62條前段之規定，減輕其刑；並
    爰審酌被告素行良好，為職業駕駛竟未能謹慎駕駛，因而造
    成被害人重傷之結果，告訴人受傷程度嚴重，犯後尚未與被
    害人達成和解等一切情狀，量處被告有期徒刑6月。本院除
    審酌上情外，並斟酌本件車禍撞擊當時之現況等情，認為原
    審之量刑尚稱允當，並無失之過輕或過重之情形。
  (三)至被害人所受傷害之嚴重程度，及被告是否與被害人或其家
    屬達成和解等情形，固得採為法院量刑之依據。惟本件有關
    對被告之量刑，業經原審及本院已將此部分事由加以審酌，
    詳如前述；另有關賠償事宜因雙方未能達成和解部分，應另
    循民事程序以資解決，併此說明。
四、綜上，本件上訴人等所舉之上訴理由，均業經原審法院加以
    審酌在案，本院查原審判決並無量刑過輕或過重之不當情形
    ，故檢察官及被告之上訴均為無理由，自應駁回本件上訴人
    等之上訴。
據上論斷，應依刑事訴訟法第373條、第368條，判決如主文。
本案經檢察官丙○○到庭執行職務。
中    華    民    國    98    年   5     月     20    日
            刑事第十一庭  審判長法  官  陳  朱  貴
                                法  官  胡  文  傑
                                法  官  何  志  通
以上正本證明與原本無異。
不得上訴。
                                書記官  高  麗  淇
中    華    民    國    98    年    5     月    20    日


司法院資訊處製作；財團法人民間司法改革基金會備份。
